【裁判字號】    97,財管,28
【裁判日期】    970526
【裁判案由】    指定遺產管理人
【裁判全文】
臺灣彰化地方法院民事裁定  97年度財管字第28號
聲  請  人  新興資產管理股份有限公司
法定代理人  岡穿秀毅
上列聲請人聲請為被繼承人甲○○選任遺產管理人事件，本院裁
定如下：
    主      文
選任乙○○（男，民國○○年○○月○○日生，身份證統一編號：Ｚ000
000000號，住彰化縣福興鄉○○村○○街1號之1）為被繼承人甲
○○（男，民國○○年○○月○○日生，民國94年07月12日死亡，身份
證統一編號：Ｚ000000000號，生前住彰化縣福興鄉○○村○○
街1號之1）之遺產管理人。
其餘聲請駁回。
聲請程序費用新台幣壹仟元由被繼承人之遺產負擔。
    理      由
一、按繼承開始時，繼承人有無不明，而無親屬會議或親屬會議
    未於一個月內選定遺產管理人者，利害關係人得聲請法院選
    任遺產管理人。又按先順序繼承人均拋棄其繼承權時，由次
    順序之繼承人繼承。其次順序繼承人有無不明或第四順序之
    繼承人均拋棄其繼承權者，準用關於無人承認繼承之規定，
    民法第1177條、第1178條第2項、第1176條第6項規定甚明。
二、本件聲請意旨略以：聲請人於民國96年6月12日因受讓台灣
    土地銀行股份有限公司對被繼承人甲○○之債權，被繼承人
    甲○○於94年07月12日死亡，經查其全體繼承人，均已拋棄
    繼承，無法依民法第1177條選定遺產管理人，以致聲請人之
    債權一直無法行使，為保障權益，狀請指定被繼承人之遺產
    管理人等語。
三、經查聲請人主張之事實，業據提出繼承系統表、除戶謄本、
    各順位繼承人之戶籍謄本、債權讓與證明書影本、報紙影本
    、本院96年12月26日彰院賢家勇94年度繼898字第096005383
    4號函影本、中日西年號對照表為證，並經本院依職權調取
    本院94年度繼字第898號拋棄繼承卷宗經核無訛，聲請人之
    主張堪信屬實。
四、次查，乙○○為被繼承人甲○○之長子，51年03月14日生，
    其與被繼承人生前為同一戶籍，又為本件債務之連帶保證人
    ，衡情對被繼承人甲○○之債權債務關係應較他人清楚，且
    年紀又非老邁，應堪勝任遺產管理人之務。綜上，認本件選
    任乙○○為被繼承人甲○○之遺產管理人應為適當，並裁定
    如主文所示。
五、此外，聲請人另行聲請對被繼承人甲○○之繼承人為承認繼
    承之公示催告。及被繼承人甲○○之繼承人應自前項公示催
    告最後登載新聞紙之日起，七個月內承認繼承。上述期限屆
    滿，無繼承人承認繼承時，被繼承人甲○○之遺產，於清償
    債權並交付遺贈物後，如有剩餘即屬國庫云云。經查：本件
    被繼承人甲○○之全部法定繼承人均已拋棄繼承，已如前所
    述，則無必要對被繼承人甲○○之繼承人為承認繼承之公示
    催告，聲請人此部分之聲請，即無理由，應予駁回。
六、依非訟事件法第157條裁定如主文。
中    華    民    國    97    年    5     月    26    日
                    家事法庭    法  官  詹秀錦
以上正本係照原本作成。
如對本裁定抗告須於裁定送達後10日內向本院提出抗告狀。
中    華    民    國    97    年    5     月    26    日
                                書記官  熊掌山


司法院資訊處製作；財團法人民間司法改革基金會備份。
